# 1. Функція add2(x, y), яка повертає суму двох чисел.

```{r}
add <- function(x, y) {
    return (x+y)
}

add(10,15)
```

# 2. Функція above(x, n), яка приймає вектор та число n, та повертає всі елементі вектору, які більше n. По замовчуванню n = 10.

```{r}

above <- function(my_vector, n = 10) {
  return(my_vector[my_vector > n])
}
above(c(5, 4, 7, 12, 34, 65, 44, 10, 2, 16))
```

# 3. Функція my_ifelse(x, exp, n), яка приймає вектор x, порівнює всі його елементи за допомогою exp з n, та повертає елементи вектору, які відповідають умові expression. Наприклад, my_ifelse(x, "\>", 0) повертає всі елементи x, які більші 0. Exp може дорівнювати "\<", "\>", "\<=", "\>=", "==". Якщо exp не співпадає ні з одним з цих виразів, повертається вектор x.

```{r}
my_ifelse <- function(x, exp, n) {
  comparingList = c("<", ">", "<=", ">=", "==")
  if (!is.element(exp, comparingList)) {
    return(x)
  }
  return(x[sapply(x, exp, n)])
}
my_ifelse(1:55, ">", 35)

```

# 4. Функція columnmean(x, removeNA), яка розраховує середнє значення (mean) по кожному стовпцю матриці, або data frame. Логічний параметр removeNA вказує, чи видаляти NA значення. По замовчуванню він дорівнює TRUE.

```{r}
columnmean <- function(x, removeNA = TRUE) {
  return(colMeans(x, na.rm = removeNA))
}
columnmean(matrix(c(1, 2, NA, NA, 5, NA, 6, 7), nrow = 2, ncol = 4), TRUE)
```
