# 1. Прочитати файл

```{r}
hw4File <- read.csv(file = "D:/DataScience/hw1_data.csv")
```

# 2. Вивести назви стовпців файлу даних

```{r}
colnames(hw4File) 
```

# 3. Вивести перші 6 рядків дата фрейму

```{r}
head(hw4File, 6)
```

# 4. Вивести кількість рядків (спостережень) дата фрейму

```{r}
nrow(hw4File)
```

# 5. Вивести останні 10 рядків дата фрейму

```{r}
tail(hw4File, 10)
```

# 6. Обчислити кількість значень «NA» в стовпці «Ozone»

```{r}
length(which(is.na(hw4File$Ozone)))
```

# 7. Обчислити середнє (mean) стовпця «Ozone». Виключити «NA» значення.

```{r}
mean(hw4File$Ozone[!is.na(hw4File$Ozone)])
```

# 8. Вивести частину набору даних (subset) зі значенням «Ozone» \> 31 та «Temp» \> 90. Яке середнє (mean) значень «Solar.R» в цьому наборі даних (subset)?

```{r}
my_subset <- subset(hw4File,(hw4File$Ozone > 31) & (hw4File$Temp > 90))
my_subset

cat('Mean for "Solar.R" \n')
mean(my_subset$Solar.R)

```

# 9. Обчислити середнє значення (mean) для «Temp» для червня («Month» дорівнює 6)

```{r}
mean(subset(hw4File, (hw4File$Month == 6))$Temp)
```

# 10. Обчислити максимальне значення «Ozone» для травня («Month» дорівнює 5)

```{r}
max(subset(hw4File, (hw4File$Month == 5))$Ozone, na.rm = TRUE)
```
