---
title: "Дослідження Впливу вживання алкоголю учнями на їх успішність"
author: "Test"
date: "2022-11-20"
output: html_document
---

```{r}

library(ggplot2)
library(plyr)
library(dplyr)
library(gridExtra)
library(alluvial)
library(waffle)
library(extrafont)

wFile <- read.table("D:/DataScience/specdata/student-por.csv",sep=",",header=TRUE)

wFile$Dalc <- as.factor(wFile$Dalc)      
wFile$Dalc <- mapvalues(wFile$Dalc, 
                              from = 1:5, 
                              to = c("Дуже мало", "Мало", "Середне", "Багато", "Дуже багато"))

wFile$Walc <- as.factor(wFile$Walc)      
wFile$Walc <- mapvalues(wFile$Walc, 
                              from = 1:5, 
                              to = c("Дуже мало", "Мало", "Середне", "Багато", "Дуже багато"))
head(wFile, 10)
```

## Вибірка за школою та гендером

Student's school (binary: 'GP' - Gabriel Pereira or 'MS' - Mousinho da Silveira)
Student's sex (binary: 'F' - female or 'M' - male)

```{r school, fig.height=6, fig.width=8}
c3 <- ggplot(wFile, aes(x=Dalc, y=school, color=sex))+
      geom_jitter(alpha=0.7)+
       scale_colour_manual(values=c("#FFA500", "#0000FF"))+
      theme_bw()+
      xlab("Вживання алкоголю протягом робочого дня")+
      ylab("Школа")+
      ggtitle("Вживання алкоголю в робочі дні у розрізі університетів та статі")


c4 <- ggplot(wFile, aes(x=Walc, y=school, color=sex))+
      geom_jitter(alpha=0.7)+
       scale_colour_manual(values=c("#32CD32", "#FF0000"))+
      theme_bw()+
      xlab("Вживання алкоголю протягом робочого дня")+
      ylab("Школа")+
      ggtitle("Вживання алкоголю в робочі дні у розрізі університетів та статі")

grid.arrange(c3,c4, nrow=2)

```

## Вживання алкоголю в залежності від віку студента протягом робочих днів 


```{r age, fig.height=4, fig.width=9}
ggplot(wFile, aes(x=age, fill=Dalc))+
      geom_histogram(binwidth=1, colour="black")+
      facet_grid(~Dalc)+
      theme_bw()+
      theme(legend.position="none")+
      ggtitle("Споживання алкоголю протягом робочого дня за віком")+
      xlab("Вік учня")  
```



## Вживання алкоголю в залежності від віку студента протягом вихідних 


```{r age2, fig.height=4, fig.width=9}
ggplot(wFile, aes(x=age, fill=Walc))+
      geom_histogram(binwidth=1, colour="black")+
      facet_grid(~Walc)+
      theme_bw()+
      theme(legend.position="none")+
      ggtitle("Споживання алкоголю у вихідні дні за віком")+
      xlab("Вік учня")      

```



## Вживання алкоголю протягом робочого дня та вплив на успішність 


```{r,,fig.height=5, fig.width=11}
#workday
c5 <- ggplot(wFile, aes(x=Dalc, y=G1, fill=Dalc))+
      geom_boxplot()+
      theme_bw()+
      theme(legend.position="none")+
      xlab("Вживання алкоголю")+
      ylab("Оцінка")+
      ggtitle("Оцінка за перший період навчання")

c6 <- ggplot(wFile, aes(x=Dalc, y=G2, fill=Dalc))+
      geom_boxplot()+
      theme_bw()+
      theme(legend.position="none")+
      xlab("Вживання алкоголю")+
      ylab("Оцінка")+
      ggtitle("Оцінка за другий період навчання")

c7 <- ggplot(wFile, aes(x=Dalc, y=G3, fill=Dalc))+
      geom_boxplot()+
      theme_bw()+
      theme(legend.position="none")+
      xlab("Вживання алкоголю")+
      ylab("Оцінка")+
      ggtitle("Оцінка за підсумковий семестр")

grid.arrange(c5,c6,c7,ncol=3)
```

## Вживання алкоголю на вихідних та вплив на успішність 


```{r, fig.height=5, fig.width=11}
#weekend
c8 <- ggplot(wFile, aes(x=Walc, y=G1, fill=Walc))+
      geom_boxplot()+
      theme_bw()+
      theme(legend.position="none")+
      xlab("Вживання алкоголю")+
      ylab("Оцінка")+
      ggtitle("Оцінка за перший період навчання")

c9 <- ggplot(wFile, aes(x=Walc, y=G2, fill=Walc))+
      geom_boxplot()+
      theme_bw()+
      theme(legend.position="none")+
      xlab("Вживання алкоголю")+
      ylab("Оцінка")+
      ggtitle("Оцінка за другий період навчання")

c10 <- ggplot(wFile, aes(x=Walc, y=G3, fill=Walc))+
      geom_boxplot()+
      theme_bw()+
      theme(legend.position="none")+
      xlab("Вживання алкоголю")+
      ylab("Оцінка")+
      ggtitle("Оцінка за підсумковий семестр")

grid.arrange(c8,c9,c10,ncol=3)
```

## Взаємозв'язок між вживання алкоголю по буднях та пропусків занять у школі



```{r health,fig.height=4, fig.width=9}
ggplot(wFile, aes(x=Dalc, y=absences, fill=Dalc))+
      geom_violin()+
      theme_bw()+
      theme(legend.position="none")+
      ggtitle("Співвідношення споживання алкоголю по буднях та пропусків навчання за споживанням алкоголю")+
      xlab("Споживання алкоголю")+
      ylab("Кількість пропусків занять у школі")

```
Можна помітити, що форма з "Дуже великою" кількістю споживання алкоголю має цікаву форму, оскільки вона збільшується, в той час як інші мають тенденцію до зменшення.

## Взаємозв'язок між вживання алкоголю у вихідні та пропусків занять у школі

```{r health2,fig.height=4, fig.width=9}
ggplot(wFile, aes(x=Walc, y=absences, fill=Walc))+
      geom_violin()+
      theme_bw()+
      theme(legend.position="none")+
      ggtitle("Співвідношення споживання алкоголю у вихідні та пропусків навчання за споживанням алкоголю")+
      xlab("Споживання алкоголю")+
      ylab("Кількість пропусків занять у школі")
```

Не очевидний зв'язок між вживанням алкоголю на вихідних та прогулами. Важко пояснити)